【裁判字號】    97,易,1615
【裁判日期】    971022
【裁判案由】    竊盜
【裁判全文】
臺灣彰化地方法院刑事判決              97年度易字第1615號
公  訴  人  臺灣彰化地方法院檢察署檢察官
被      告  甲○○
上列被告因竊盜案件，經檢察官提起公訴（97年度偵字第7640號
），本院依簡式審判程序判決如下：
    主  文
甲○○犯攜帶兇器竊盜罪，處有期徒刑陸月，如易科罰金，以新
臺幣壹仟元折算壹日。緩刑年。扣案之活動扳手、螺絲起子各
壹支均沒收。
  犯罪事實及理由
一、本件犯罪事實均與檢察官起訴書之記載相同，茲引用之（如
    附件）。
二、本件證據除補充被告於審理時之自白外，其餘亦均與檢察官
    起訴書之記載相同，茲引用之（如上附件）。
三、量刑理由：
    被告並無前科紀錄，素行良好一情，有臺灣高等法院被告前
    案紀錄表可證。今因一時貪念，為此犯行，雖造成被害人之
    財物損失尚非鉅大，然攜帶兇器為之，社會危害性高，惡性
    仍非輕微，再審酌被告犯罪之動機、方法、手段、所生危害
    ，暨犯後到庭坦承犯行、態度良好等一切情狀，量處如主文
    所示之刑，並諭知易科罰金之折算標準。
四、又查被告前未曾受有期徒刑以上刑之宣告，此有上開臺灣高
    等法院被告前案紀錄表在卷足考，其經此教訓，應知警惕而
    無再犯之虞，所宣告之刑，認以暫不執行為適當，併予宣告
    緩刑3年，以勵自新。
五、扣案之活動扳手及螺絲起子各1 支，均為被告所有、供本案
    所用之物，應依刑法第38條第1 項第2 款規定沒收。另按刑
    法第38條第1 項第3 款規定因犯罪所得之物得沒收者，依同
    條第3 項前段規定，以屬於犯人者為限，始得為之，如第三
    人對於該物在法律上得主張權利者，即不在得沒收之列。又
    所謂犯罪所得之物，乃指因犯罪所直接取得之原物而言。若
    非因犯罪直接所得之物，如變賣盜贓或詐欺、侵占之物所得
    之價金，即不得依此規定諭知沒收（最高法院93年度台上字
    第4270號判決要旨可資參照），是本件扣案之新臺幣152 元
    ，乃被告將行竊之腳踏車變賣後所得，依上說明，自不得依
    刑法第38條第1 項第3 款規定宣告沒收，附此敘明。
六、應適用之法條：
    (一)刑事訴訟法第273 條之1 第1 項，第299 條第1 項前段
        、第310 條之2 、第454 條第2 項。
    (二)刑法第321 條第1 項第3 款、第41條第1 項前段、第74
        條第1 項第1 款、第38條第1 項第2 款。
七、按本判決係依刑事訴訟法第310 條之2 、第454 條第2 項製
    作，依法僅需記載當事人欄、主文、犯罪事實、證據名稱、
    應適用之法條及得於10日內上訴之旨，並得以簡略方式為之
    ；如認定之犯罪事實、證據及應適用之法條，與檢察官聲請
    簡易判決處刑書或起訴書之記載相同者，得引用之，亦附此
    敘明。
八、如不服本件判決，得自收受送達之日起10日內，向本院提起
    上訴。
本案經檢察官張聖傳到庭執行職務。
中    華    民    國    97    年    10    月    22    日
                  刑事第五庭    法  官  周淡怡
以上正本證明與原本無異。
如不服本判決，應於判決送達後10日內，向本院提出上訴書狀，
上訴書狀應「敘述具體上訴理由」，並按他造當事人之人數附繕
本。「切勿逕送上級法院」。
告訴人或被害人對於判決如有不服具備理由請求檢察官上訴者，
其上訴期間之計算係以檢察官收受判決正本之日期為準。
中    華    民    國    97    年    10    月    22    日
                                書記官  劉玫金
附錄論罪科刑法條全文
中華民國刑法第321 條（加重竊盜罪）
犯竊盜罪而有左列情形之一者，處六月以上、五年以下有期徒刑
：
一、於夜間侵入住宅或有人居住之建築物、船艦或隱匿其內而犯
    之者。
二、毀越門扇、牆垣或其他安全設備而犯之者。
三、攜帶兇器而犯之者。
四、結夥三人以上而犯之者。
五、乘火災、水災或其他災害之際而犯之者。
六、在車站或埠頭而犯之者。
前項之未遂犯罰之。


司法院資訊處製作；財團法人民間司法改革基金會備份。
